【裁判字號】    92,小抗,2
【裁判日期】    920314
【裁判案由】    給付貨款
【裁判全文】
臺灣板橋地方法院民事裁定  九十二年度小抗字第二號
    抗  告  人  見洲機械工業有限公司
    法定代理人  陳日平
    相  對  人  國森企業股份有限公司
    法定代理人  陳標山
右抗告人因與相對人間請求給付貨款事件，抗告人對於中華民國九十一年十一月二十
五日本院三重簡易庭九十一年度重小字第一○五六號裁定提起抗告，本院裁定如左：
    主      文
抗告駁回。
抗告費用由抗告人負擔。
    理      由
一、抗告意旨略以：原審法院以抗告人提起第二審上訴未據繳納裁判費為由而駁回抗
    告人之上訴，然此係因抗告人之法定代理人未收到補繳費用之裁定，故無法遵期
    繳納，原審遽以此為由駁回上訴，顯有違誤之處，為此提起抗告，請求廢棄原裁
    定等語。
二、按對於無訴訟能力之人為送達者，應向其法定代理人為之，民事訴訟法第一百二
    十七條第一項定有明文，故對法人為送達者，自應送達於其法定代理人。又送達
    於住居所、事務所或營業所不獲會晤應受送達人者，得將文書付與有辨別事理能
    力之同居人或受僱人，民事訴訟法第一百三十七條第一項亦有規定。經查抗告人
    之事務所及其法定代理人之住所均為臺北縣五股鄉○○路四六巷十三弄一號，有
    公司基本資料查詢表及戶籍謄本影本各乙份附於原審卷內可稽，且抗告人於上訴
    狀中所陳明之住址亦同為上址。復查原審於民國九十一年十一月七日所為命抗告
    人補繳第二審裁判費之裁定，確係以該址向抗告人之法定代理人陳日平為送達，
    而於不獲會晤陳日平時，將該裁定於同年月十五日交付予其受僱人楊文進代為收
    受，亦有送達證書乙份附於原審卷內可按，且其上除有楊文進之簽名外，並有抗
    告人公司之圓戳章，揆諸前揭法條之規定，該命補繳裁判費裁定自已生合法送達
    之效力，要無疑義。至抗告人之受僱人是否確將該裁定轉交予抗告人之法定代理
    人，則非所問。
三、末按提起民事第二審上訴，應依民事訴訟費用法第十八條規定繳納裁判費，此為
    必須具備之程式。本件抗告人提起第二審上訴，未據繳納裁判費，亦未遵期於九
    十一年十一月十五日裁定送達後五日內補繳等情，有本院三重簡易庭答詢表一紙
    在卷可證，其上訴自非合法，原審予以駁回，於法並無不合。抗告意旨指摘原裁
    定不當，求予廢棄，為無理由，應予駁回。
四、據上論結，本件抗告為無理由，依民事訴訟法第四百三十六條之三十二第三項、
    四百九十二條第一項、第九十五條、第七十八條，裁定如主文。
中      華      民      國    九十二    年      三      月     十四     日
                                  臺灣板橋地方法院民事第四庭
~B審判長法  官  陳財旺
~B      法  官  黃信滿
~B      法  官  張紹省
右為正本係照原本作成。
本件不得再抗告。
中      華      民      國    九十二    年      三      月     十八     日
~B書記官  白俊傑


司法院資訊處製作；財團法人民間司法改革基金會備份。
